臺灣苗栗地方法院民事判決　　　　　　　95年度家訴字第28號
原　　　告　甲○○○
被　　　告　丙○○
上列當事人間終止收養事件，本院於民國九十六年二月九日言詞
辯論終結，判決如下：
    主    文
原告與被告間之收養關係終止。
訴訟費用由被告負擔。
    事實及理由
一、原告主張略以：原告因膝下無親生兒子，遂於民國（下同）
    五十七年間收養被告丙○○為養子，歷經辛苦、費盡心力撫
    養成人，以為傳宗接代，未料事與願違，被告於長大成人後
    ，不僅不聽從原告之教訓，且不務正業、遊手好閒，時而以
    下犯上，對於家庭事務不思照料管理，亦無照顧原告之意，
    甚且因吸毒觸法入獄，其在外疑有債務糾紛，原告因此時常
    接獲討債電話而心生恐懼，困擾不已；被告自畢業後即無工
    作，全然未盡養護原告之責，每次回家就是要錢，委實令原
    告心灰意冷，認無繼續維持母子關係之必要，同時被告年齡
    已屆四十六歲，應為自己之行為負起責任，為此，依據民法
    第一千零八十一條第二款及第六款事由之規定，訴請判決宣
    告原告與被告間之收養關係終止等語，並提出兩造之戶籍謄
    本一件為證。
二、按養父母、養子女之一方，對於他方為虐待或重大侮辱時、
    惡意遺棄他方時、養子女被處二年以上之徒刑時、養子女有
    浪費財產之情事時、養子女生死不明已逾三年時或有其他重
    大事由時，法院因他方之請求，得宣告終止其收養關係，民
    法第一千零八十一條定有明文。
三、經查，原告主張之上情，業據其提出兩造之戶籍謄本等件附
    卷為證，復經本院依職權調取被告之前案紀錄表相佐，查被
    告確實犯有毒品等多次前科，曾因觸犯毒品危害防制條例經
    判處有期徒刑一年五月等重刑，足見被告確實素行不良，違
    逆原告之訓悔及期待。參酌被告於九十六年一月三十日於宜
    蘭監獄服刑時書寫之陳報狀中 (見本院卷第五十七至五十九
    頁)， 對於原告之主張並未積極爭執或提出其他利己之事證
    ，益證兩造間早已喪失親子人倫之情誼，雙方均毫無維持親
    子關係之意願。另經證人即原告之女乙○○於九十日年二月
    九日到庭證稱：被告一直沒有盡到扶養母親的責任等語 (見
    本院卷第六十一頁)， 以上證據互核相符，足認原告之主張
    為真實，且被告經本院合法通知，明白表示不願於言詞辯論
    期日到場爭執，亦未作何聲明或抗辯，堪信原告之主張為可
    採，被告長期犯案，棄原告生活於不顧，顯有惡意遺棄原告
    之客觀事實與主觀意思，從而原告依民法第一千零八十一條
    第二款規定訴請判決終止兩造之收養關係，自屬於法有據，
    應予准許。又原告依民法第一千零八十一條第二款規定請求
    終止收養，既經准許，則其訴訟目的已達，自毋庸再予審究
    有無同條第六款規定之終止收養事由，附此敘明。
四、結論：原告之訴為有理由，依民事訴訟法第七十八條，判決
    如主文。
中　　華　　民　　國　　96　　年　　 2　　月　  15　　日
                  家事庭法　官　李麗萍
正本係照原本作成
如對本判決上訴，須於判決送達後二十日內向本院提出上訴狀，
並繳納上訴費用新台幣四千五百元。
                        書記官　丁文宏
中　　華　　民　　國　　96　　年　　 2　　月　　15　　日
